【裁判字號】    99,抗,620
【裁判日期】    990531
【裁判案由】    聲請定其應執行刑
【裁判全文】
臺灣高等法院刑事裁定                   99年度抗字第620號
抗  告  人
即  受刑人  甲○○
上列抗告人因聲請定其應執行刑案件，不服臺灣宜蘭地方法院中
華民國99年4月30日裁定（99年度聲字第198號），提起抗告，本
院裁定如下：
    主  文
抗告駁回。
    理  由
一、原裁定以：受刑人甲○○分別因偽造文書、贓物、毒品危害
    防制條例案件，經臺灣桃園地方法院、最高法院、本院先後
    判處如附表所示之刑（附表編號1所示犯罪日期「90年間某
    日」應更正為「90年11月20日」、偵查機關年度案號「桃園
    地檢95年度偵緝字第787號」應更正為「桃園地檢95年度偵
    緝字第878號」；附表編號3所示最後事實審法院、案號及判
    決日期「最高法院、97年度台上字第1793號、97年4月25日
    」應更正為「臺灣高等法院、96年度上訴字第4809號、97年
    1月15日」；附表編號4所示犯罪日期「94年4、5月間起」應
    更正為「94年4、5月間起至94年9月13日止」；附表編號5所
    示犯罪日期「94年4、5月間起」應更正為「94年4、5月間起
    至94年12月21日止」），均經確定在案。茲檢察官聲請定其
    應執行之刑，本院審核認聲請為正當，定其應執行有期徒刑
    十六年二月。
二、經核原裁定上開認事用法，洵無違誤。抗告意旨以原裁定附
    表編號1、2二罪業經臺灣桃園地方法院96年聲減9845號裁定
    定應執行有期徒刑三月，原裁定仍依減刑前之刑期為依據，
    顯有違誤；又聲請人另有槍砲、偽造文書兩案經臺灣彰化地
    方法院96年聲減字第2805號刑事裁定定應執行有期徒刑二年
    二月十五日，此兩案犯罪時間均為86年至87間，應與本案合
    併定應執行刑等語。惟查：
  (一)按依刑法第48條應更定其刑者，或依刑法第53條及第54條應
    依刑法第51條第5款至第7款之規定，定其應執行之刑者，由
    該案犯罪事實最後判決之法院之檢察官，聲請該法院裁定之
    。前項定其應執行之刑者，受刑人或其法定代理人、配偶，
    亦得請求前項檢察官聲請之。刑事訴訟法第477條定有明文
    。是聲請定執行刑為檢察官之權限，本件抗告人若認其另所
    犯槍砲、偽造文書（即所指臺灣彰化地方法院96年聲減字第
    2805號刑事裁定）等案應與本案併合處刑，自得請求上開犯
    罪事實最後判決法院之檢察官向該法院聲請之，於檢察官提
    出聲請前，本院自無得主動合併定應執行刑。
  (二)又按法律上屬於自由裁量之事項，並非概無法律性之拘束。
    法院就自由裁量權之行使，除不得逾越法律所規定範圍之外
    部性界限外，尚應受比例原則、公平正義原則之規範，謹守
    法律秩序之理念，體察法律之規範目的，使其結果實質正當
    ，合於裁量之內部性界限，俾與立法本旨相契合。刑法第51
    條第5款規定數罪併罰，宣告多數有期徒刑者，應於各刑中
    之最長期以上，各刑合併之刑期以下，定其應執行之刑期，
    但不得逾30年（修正前舊法為20年），其就數罪併罰，固非
    採併科主義，而係採限制加重主義，就俱發各罪中，以最重
    之宣告刑為基礎，由法院參酌他罪之宣告刑，裁量加重定之
    ，且不得逾法定之30年最高限制，此即外部性界限。然上揭
    定其應執行刑，既屬刑法賦予法院自由裁量之事項，其應受
    內部性界限之拘束，要屬當然（最高法院96年台上第7583號
    判決意旨參照），足認量刑為法院自由裁量之事項，除應符
    合內、外部性界限及相關原則規範外，並不受其他法官、法
    院之拘束。本件抗告人所犯如附表編號1、2所示之罪，業經
    臺灣桃園地方法院96年聲減9845號裁定各減為有期徒刑2月
    （合計4月）並定其應執行有期徒刑3月，附表編號4、5之罪
    ，業經附表所示同案判決定其應執行有期徒刑1年（原宣告
    刑合計為1年15日），此4罪抗告人扣減利益為1個月15日（
    此4罪宣告刑加總原為有期徒刑1年4月15日），則原審法院
    就此扣減之1個月15日利益予以尊重，而於各宣告刑中之最
    長期（有期徒刑15年）以上，各刑合併之有期徒刑16年3月
    （3月+15年+1年）以下之範圍內，就抗告人如附表所示各罪
    定應執行有期徒刑16年2月，經核並未逾越刑法第51條第5款
    之界限，雖原裁定就附表編號1、2所示兩罪誤載為減刑前之
    刑期，或未適當，然原裁定所定執行刑既仍符合量刑裁量之
    外部性界限及內部性界限，自屬適法。抗告人仍執前開情詞
    而指摘原裁定不當，自無理由，應予駁回。
據上論結，應依刑事訴訟法第412條，裁定如主文。
中    華    民    國    99    年    5     月    31    日
                  刑事第十二庭審判長法  官  蔡永昌
                                    法  官  蔡新毅
                                    法  官  吳啟民
以上正本證明與原本無異。
不得再抗告。
                                    書記官  顧正榕
中    華    民    國    99    年    6     月    1     日

司法院資訊處製作；財團法人民間司法改革基金會備份。
